【裁判字號】    90,易,846
【裁判日期】    901231
【裁判案由】    妨害家庭等
【裁判全文】
臺灣雲林地方法院刑事判決
    公  訴  人  臺灣雲林地方法院檢察署檢察官
    被      告  甲○○
                丙○○
右列被告因妨害家庭等案件，經檢察官提起公訴（九十年度偵字第三八八七號、第四
八九○號），本院判決如左：
    主  文
甲○○與有配偶之人相姦，處有期徒刑肆月，如易科罰金，以參佰元折算壹日，緩刑
參年。
丙○○無罪。
    事  實
一、甲○○明知丙○○為有配偶之人，竟於民國九十年五月間某日，在雲林縣斗南鎮
    ○○路一二七巷四十六號住處，與丙○○發生性行為一次，嗣於九十年六月二十
    四日中午十二時十五分許，為丙○○之妻乙○○會同警方，在上址二樓房間內，
    當場查獲甲○○與丙○○同處一室。
二、案經乙○○訴由雲林縣警察局斗南分局報請臺灣雲林地方法院檢察署檢察官偵查
    起訴。
    理  由
壹、有罪部分：
一、訊之被告甲○○，坦認知悉被告丙○○為有配偶之人，並對於右揭時地與被告丙○○為警查獲同處一室之情坦承不諱，惟矢口否認有何妨害家庭之犯行，辯稱：
    當時丙○○是到伊房間借錢並聊天，伊未曾與丙○○發生過性行為云云。然查，
    告訴人乙○○於警訊及偵查中，已指訴被告丙○○與甲○○二人於八十九年十一
    、十二月間即同居在一起，被告丙○○僅偶爾回家看小孩；復證人即查獲本案之
    警員鄭誌明於偵查中亦到庭具結證稱：當天敲二樓房間的門，約七、八分鐘後，
    丙○○始開門，丙○○與甲○○在裡面，房間內只有一張床等語，故如被告丙○○當時與被告甲○○確實在房間聊天，何以在警員敲門後，經過七、八分鐘始開
    門？足認被告甲○○上開辯稱當時二人是在聊天並非實情，而以被告丙○○於警
    訊中供稱當時兩人在睡覺之情較堪採信，是本件被告丙○○與甲○○既可同床而
    眠，其二人之關係自非比尋常；且被告丙○○於警訊中已供稱：「（問：你與何
    人同居？認識多久？有無發生性關係？地點為何？）於八十九年十月二十五日在
    虎尾鎮一處ＫＴＶ認識迄今已有八個月，目前在雲林縣斗南鎮○○路一二七巷四
    十六號同居一起，該女子叫甲○○，我與他有過性關係。最後一次在五月份」、
    「（問：你當時做何事？）我們在睡覺，別無其他事情」等語，此與被告甲○○
    上開辯解亦不相符，且若被告丙○○未與被告甲○○發生過性行為，何須坦承該
    事實？參以被告丙○○為高中肄業，有警訊筆錄教育程度欄可按，其於警訊中之
    陳述，又係出於自由意識所為，亦據證人即本件查獲警員鄭誌明於偵查中結證明
    確，而承辦警員與被告丙○○及甲○○二人並無怨隙，是被告丙○○之警訊筆錄
    應堪採信，其事後於偵查及審理中翻異前供，顯不可採。綜上，被告甲○○上開
    所辯顯係卸責之詞，不足採信。本件事證明確，被告甲○○之相姦犯行，堪予認
    定。
二、核被告甲○○所為，係犯刑法第二百三十九條後段之相姦罪。爰審酌被告甲○○
    前無犯罪紀錄，素行尚良好，及其犯罪之動機、目的、手段、智識程度、對於被
    害人所生之損害程度，及犯後否認犯行之態度等一切情狀，量處如主文所示之刑
    ，並諭知易科罰金之折算標準，以示懲儆。末查被告甲○○前未曾受任何有期徒
    刑以上刑之宣告，此有臺灣雲林地方法院檢察署刑案資料查註紀錄表一紙在卷可
    稽，其因一時失慮，誤罹刑章，本院認其經此科刑宣告之教訓後，當益知警惕，
    應無再犯之虞，因認上開對其所宣告之刑，以暫不執行為適當，併予宣告緩刑三
    年，以啟自新。
貳、無罪部分：
一、公訴意旨另以：被告丙○○因不滿告訴人乙○○對於被告甲○○提出告訴，乃於
    同年十月十一日回到斗南鎮○○里○○街二十四號住處，本欲勸告訴人撤回對被
    告甲○○之告訴，因告訴人不從，被告丙○○竟出言以「幹你娘！ＸＸ」、「要
    開槍！」等加害生命身體之言語，恐嚇告訴人，致告訴人心生畏懼而危害於其安
    全，因認被告丙○○涉犯刑法第三百零五條之恐嚇危害安全罪嫌云云。
二、按犯罪事實應依證據認定之，無證據不得推定其犯罪事實；又不能證明被告犯罪
    者，應諭知無罪之判決，刑事訴訟法第一百五十四條、第三百零一條第一項分別
    定有明文。又事實之認定，應憑證據，如未能發現相當證據，或證據不足以證明
    ，自不能以推測或擬制之方法，為裁判基礎（最高法院四十年臺上字第八六號判
    例參照）。復告訴人之告訴，本以使被告受刑事訴追為目的，故其陳述是否與事
    實相符，自應調查其他證據，以資審認，苟其所為攻擊之詞，尚有瑕疵，則在此
    瑕疵未予究明以前，即不能遽採為斷罪之基礎（最高法院六十九年臺上字第一五
    三一號判決參照）。又刑法第三百零五條之恐嚇危害安全罪，須行為人以使人生
    畏怖心為目的，而通知將加惡害於被害人，受惡害之通知者，因恐嚇則生安全上
    之危險與實害而言，始能構成（最高法院二十六年渝非字第一五號及五十二年臺
    上字第七五一號判例意旨參照）。
三、本件公訴人認被告丙○○涉犯上開恐嚇危害安全之罪嫌，無非以被告丙○○對告
    訴人出言「幹你娘！ＸＸ」、「要開槍！」等語，並有告訴人提出之錄音帶一捲
    為其主要論據。訊之被告丙○○，對於右揭時地固坦承有對告訴人出言「要開槍
    ！」一語，惟堅決否認有何恐嚇之犯行，辯稱：當時是告訴人故意講話激怒，伊
    才如此說的等語。經查，證人劉裕仁於本院審理時到庭具結證稱：當時只是丙○○與乙○○間的夫妻吵架，因乙○○一直激怒丙○○，丙○○才說出「要開槍！
    」的話等語，故被告丙○○當時說出「要開槍！」的話，是否出於恐嚇之故意，
    已有疑義；又經本院當庭勘驗告訴人所提出之錄音帶內容，被告丙○○因與告訴
    人發生激烈的爭吵，過程中告訴人連續質問被告丙○○「不然，你想怎麼做，你
    想怎麼做」（台語，口氣不太好），被告丙○○始怒言「要對你開槍！」（台語
    ），故本件被告丙○○是因告訴人的激怒，才無奈的出言「要對你開槍！」，以
    回應告訴人的激怒，是被告丙○○因情緒化而隨意出言「要對你開槍！」一語，
    尚難認有恐嚇告訴人之犯意；且被告丙○○於出言上開話語後，告訴人則說「我
    要法院給我一個公道」，之後，被告丙○○要求告訴人留一條路給他走，告訴人
    則又稱「那何人要留路給我走？」，其間告訴人依然與被告丙○○吵架不已，是
    以客觀上亦難認告訴人有因被告丙○○出言上開「要對你開槍！」之話語，而心
    生畏怖。綜上所述，本件被告丙○○對告訴人出言「要對你開槍！」一語，應係
    出於夫妻間吵架時之情緒化用語，被告丙○○上開所辯尚堪採信。此外，復查無
    其他積極證據足資認定被告丙○○確有公訴人所指之恐嚇危害安全犯行。本件不
    能證明被告丙○○犯有恐嚇危害安全罪，揆諸首開法條及判決、判例意旨，自應
    為被告丙○○無罪判決之諭知。
據上論斷，應依刑事訴訟法第二百九十九條第一項前段、第三百零一條第一項，刑法
第二百三十九條後段、第四十一條第一項前段、第七十四條第一款，罰金罰鍰提高標
準條例第一條前段、第二條，判決如主文。
本案經檢察官黃楹榆到庭執行職務。
中      華      民      國      九十      年    十二    月    三十一    日
                                        臺灣雲林地方法院刑事第一庭
                                            法  官  廖  國  勝
右正本證明與原本無異。
如不服本判決，應於判決送達後十日內向本院提出上訴狀( 應附繕本 )。
                                            書記官  顏  錦  清
中      華      民      國      九十      年    十二    月    三十一    日
附錄本案論罪科刑法條全文：
刑法第二百三十九條：
有配偶而與人通姦者，處一年以下有期徒刑。其相姦者亦同。


司法院資訊處製作；財團法人民間司法改革基金會備份。
